【裁判字號】    96,訴,1682
【裁判日期】    970116
【裁判案由】    偽造文書等
【裁判全文】
臺灣臺北地方法院刑事判決      九十六年度訴字第一六八二號
公  訴  人  臺灣臺北地方法院檢察署檢察官
被      告  甲○○
上列被告因偽造文書案件，經檢察官提起公訴（九十六年度偵緝
字第二三○三號），本院判決如下：
    主  文
甲○○共同行使偽造私文書，足以生損害於他人，處有期徒刑
月，如易科罰金，以新臺幣壹仟元折算壹日，減為有期徒刑壹月
又拾伍日，如易科罰金，以新臺幣壹仟元折算壹日，如附表編號
一所示偽造之印章、印文及署押均沒收之；又共同行使偽造私文
書，足以生損害於他人，處有期徒刑月，如易科罰金，以新臺
幣壹仟元折算壹日，減為有期徒刑壹月又拾伍日，如易科罰金，
以新臺幣壹仟元折算壹日，如附表編號二所示偽造之印章、印文
及署押均沒收之；又共同行使偽造私文書，足以生損害於他人，
處有期徒刑月，如易科罰金，以新臺幣壹仟元折算壹日，減為
有期徒刑壹月又拾伍日，如易科罰金，以新臺幣壹仟元折算壹日
，如附表編號三所示偽造之印章、印文及署押均沒收之。應執行
有期徒刑肆月，如易科罰金，以新臺幣壹仟元折算壹日，如附表
所示偽造之印章、印文及署押均沒收之。
    事  實
一、甲○○於民國九十六年三月間，見報載徵人廣告前往應徵，
    而受僱於真實姓名年籍不詳自稱「簡先生」之成年男子，其
    明知「簡先生」係利用房屋出租人將鑰匙寄放於大樓管理員
    處，方便承租人自行前往看屋之機會，在報上虛偽刊登該房
    屋係其欲出租，並以偽造之房屋租賃契約，詐取承租人交付
    租金及押金，詎為圖取每日新臺幣（下同）一千元之報酬，
    竟與「簡先生」共同基於偽造私文書並持以行使，及意圖為
    自己不法所有之犯意聯絡，先由其負責在外抄寫看板上之租
    屋廣告，及實地探查房屋出租人是否將鑰匙寄交大樓管理員
    保管後，將該等資料交由「簡先生」過濾，繼由「簡先生」
    自行或委由甲○○送交不知情之報業人員刊登數則房屋出租
    廣告，另由「簡先生」取得潘憶柏（所涉幫助詐欺部分，本
    院另案審理中）所申辦0000000000號行動電話門
    號、蘇方玉（所犯幫助詐欺罪，業經本院另案判處徒刑）所
    申辦0000000000號、0000000000號（
    起訴書漏載）、0000000000號行動電話門號，及
    沈秀羚（所犯幫助詐欺罪，業經本院另案判處徒刑）所申辦
    0000000000號行動電話門號（起訴書漏載），作
    為與承租人聯絡之工具，而分別為下列行為：
  (一)乙○○見九十六年三月間「簡先生」在蘋果日報刊登欲出租
    房屋之廣告，而撥打報載0000000000號、000
    0000000號之行動電話聯繫，嗣「簡先生」以電話與
    乙○○聯絡，諉稱其係屋主「蕭仁勝」，有位於臺北市○○
    區○○路二段二四五號十二樓之房屋出租，並表示會有管理
    員陪同看屋，乙○○自行前往看屋後欲承租，而於電話中與
    「簡先生」談定租賃條件，並約定於同年月十四日中午十二
    時許，由「簡先生」之助理甲○○前往臺北市松山區○○○
    路○段八十九號旁拿坡里披薩店簽約，並請乙○○以000
    0000000號之行動電話與甲○○聯絡，「簡先生」旋
    於簽約前，與甲○○相約在上開簽約地點附近之咖啡店見面
    ，由甲○○在「簡先生」所購買之制式空白房屋租賃契約書
    （一式二份）內，填具契約內容，並於契約書末立契約書人
    （甲方）簽名蓋章欄偽簽「蕭仁勝」之署押一枚（二份共二
    枚），再由「簡先生」持其於不詳時、地委由不知情之成年
    刻印人員偽刻之「蕭仁勝」印章蓋印於其下及該契約書房租
    收付款明細欄、內頁及騎縫處（偽造之印文及署押詳如附表
    編號一所示），偽以「蕭仁勝」名義出租該房屋予乙○○，
    再由甲○○持上揭偽造之房屋租賃契約書，於上開約定之時
    、地向乙○○行使之，足以生損害於「蕭仁勝」及乙○○，
    並於乙○○於契約書末立契約書人（乙方）簽名蓋章欄簽名
    及填寫身分證字號後，將其中一份交由乙○○收執，致乙○○誤信已承租前開房屋而陷於錯誤，乃當場交付押金二萬元
    現金予甲○○，甲○○則於取得該款項後，立即將之交付在
    簽約地點附近等候之「簡先生」，嗣乙○○欲遷入該房屋，
    經該房屋大樓管理員撥打電話向真正屋主求證後，始發覺受
    騙。
  (二)丙○○見九十六年三月十四日「簡先生」在蘋果日報刊登欲
    出租房屋之廣告，而依報載0000000000號之行動
    電話撥打聯絡，「簡先生」乃誆稱其係屋主「王國祥」，有
    位於臺北市中山區○○○路五十四號七樓之九之房屋出租，
    並表示其可直接向大樓管理員拿取鑰匙看屋，丙○○於同年
    月十六日自行前往看屋後決定承租，並於電話中與「簡先生
    」議定租賃條件，且約定於同年月十七日上午十時許，在臺
    北市○○區○○街一號（臺大醫院舊大樓）丙○○之工作場
    所簽約，嗣「簡先生」表示其無法親自前往，改由其公司會
    計甲○○前來簽約並交付該房屋新門鎖鑰匙，「簡先生」旋
    於簽約前，與甲○○相約在上開簽約地點附近之咖啡店見面
    ，交付甲○○鑰匙二串，囑其將丙○○前向該房屋大樓管理
    員拿取之鑰匙換回，另由甲○○在「簡先生」所購買之制式
    空白房屋租賃契約書（一式二份）內，填寫契約內容，並於
    契約書末立契約書人（甲方）簽名蓋章欄偽簽「王國祥」之
    署押一枚（二份共二枚），再由「簡先生」持其於不詳時、
    地委由不知情之成年刻印人員偽刻之「王國祥」印章蓋印於
    其下及該契約書內頁及騎縫處（偽造之印文及署押詳如附表
    編號二所示），偽以「王國祥」名義出租該房屋予丙○○，
    再由甲○○持上揭偽造之房屋租賃契約，於前開約定之時、
    地向丙○○行使之，足以生損害於「王國祥」及丙○○，並
    於丙○○於契約書末立契約書人（乙方）簽名蓋章欄簽名及
    書寫身分證字號後，將其中一份交由丙○○收執，致丙○○
    誤信業承租前揭房屋而陷於錯誤，乃交付押金二萬元及租金
    一萬元現金予甲○○，甲○○遂將鑰匙二串交付丙○○，同
    時取回丙○○前向大樓管理員取得之鑰匙後，旋即將該款項
    及鑰匙交付在簽約地點附近守候之「簡先生」，嗣丙○○囑
    其子持甲○○所交付之鑰匙前往該房屋打掃，發現無法開啟
    門鎖，經與真正屋主王麗姿聯繫後，始發現受騙。
  (三)丁○○見九十六年三月二十四日「簡先生」委由甲○○在蘋
    果日報所刊登欲出租房屋之廣告，而撥打報載門號0000
    000000號之行動電話聯繫，「簡先生」乃詐稱其係屋
    主「許建遠」，有位於臺北市松山區○○○路○段三三五巷
    二十三號四樓之二十七之房屋出租，並表示該房屋鑰匙寄放
    在大樓管理員處，其可自行向管理員索取鑰匙看屋，丁○○
    自行前往看屋後願承租，而於電話中與「簡先生」談妥租賃
    條件，並約定於同年月二十六日上午九時十九分許，由「簡
    先生」公司之會計甲○○前往臺北市松山區○○○路○段五
    十九巷二十八弄三十二號一樓丁○○之工作處所簽約，「簡
    先生」乃於簽約前，與甲○○相約在上開簽約地點附近之咖
    啡店見面，由甲○○在「簡先生」所購買之制式空白房屋租
    賃契約書（一式二份）內，書立契約內容，並於契約書末立
    契約書人（甲方）簽名蓋章欄偽簽「許建遠」之署押一枚（
    二份共二枚），再由「簡先生」持其於不詳時、地委由不知
    情之成年刻印人員偽刻之「許建遠」印章蓋印於其下及該租
    賃契約書封面、房租收付款明細欄、內頁及騎縫處（偽造之
    印文及署押詳如附表編號三所示），偽以「許建遠」名義出
    租該房屋予丁○○，再由甲○○持上揭偽造之房屋租賃契約
    ，於前開約定之時、地向丁○○行使之，足以生損害於「許
    建遠」及丁○○，並於丁○○於契約書末立契約書人（乙方
    ）簽名蓋章欄簽名及書具身分證字號後，將其中一份交由丁○○收執，致丁○○誤信業已承租上揭房屋而陷於錯誤，遂
    當場交付押金二萬元及租金八千元現金予甲○○，甲○○於
    取得該款項後，立即將之交付在簽約地點附近等待之「簡先
    生」，嗣丁○○於同日下午二時許，前往租屋處，發現「簡
    先生」未依約整理房屋，經撥打「簡先生」之聯絡電話無人
    接聽，經依租賃契約上所書「簡先生」之公司地址尋人亦無
    所獲，始知受騙。
二、案經乙○○、丁○○訴由臺北市政府警察局松山分局、丙○○訴由臺北市政府警察局中正第一分局報請臺灣臺北地方法
    院檢察署檢察官偵查起訴。
    理  由
壹、證據能力方面：
    按被告以外之人於審判外之言詞或書面陳述，除法律有規定
    者外，不得作為證據，刑事訴訟法第一百五十九條第一項固
    定有明文；惟被告以外之人於審判外之陳述，雖不符刑事訴
    訟法第一百五十九條之一至第一百五十九條之四之規定，而
    經當事人於審判程序同意作為證據，法院審酌該言詞陳述或
    書面陳述作成時之情況，認為適當，亦得為證據，當事人、
    代理人或辯護人於法院調查證據時，知有第一百五十九條第
    一項不得為證據之情形，而未於言詞辯論終結前聲明異議者
    ，視為有前項之同意，同法第一百五十九條之五亦有明文。
    證人即門牌號碼臺北市中山區○○○路五十四號七樓之九房
    屋之所有權人王麗姿、門牌號碼臺北市松山區○○○路○段
    三三五巷二十三號四樓之二十七房屋之所有權人許雯華、證
    人即電話號碼00000000號之使用人劉茂村於警詢所
    為之證述，固均屬被告以外之人於審判外之言詞陳述，然當
    事人於審判程序對於上開證據方法之證據能力並未爭執，本
    院審酌上開證人證言作成時之情況，並無違法不當及證明力
    明顯過低之瑕疵，認前揭證據方法，適為本案之證據。至其
    餘資以認定本案犯罪事實之非供述證據（詳後述），亦查無
    違反法定程序取得之情形，依同法第一百五十八條之四反面
    規定，洵具證據能力，合先敘明。
貳、實體方面：
一、訊據被告甲○○固坦承受僱於「簡先生」，負責蒐集租屋資
    訊、刊登租屋廣告、書立房屋租賃契約書，及於前揭時、地
    代「簡先生」出面與告訴人乙○○、丙○○、丁○○簽約，
    並收取告訴人等所交付之租金及押金等事實，惟矢口否認有
    何行使偽造私文書及詐欺取財犯行，辯稱：「簡先生」自稱
    係房屋仲介人員，且表示承租人不喜歡仲介人員，若仲介人
    員與承租人見面，承租人會殺價且要求很多，始不疑有他，
    而依「簡先生」之指示行事，伊並不知「簡先生」係以偽造
    之房屋租賃契約，向告訴人等詐取租金及押金云云。經查：
  (一)上揭事實，業據：
    1.證人即告訴人乙○○於本院審理時結證：我是看九十六年
      三月間蘋果日報房屋出租的廣告，而撥打該廣告上000
      0000000號、0000000000號之行動電話
      聯繫，後來有一位自稱屋主「蕭仁勝」的人跟我聯絡，我
      問他是否有房屋出租，他說是，並表示房屋的地點在臺北
      市○○區○○路二段二四五號十二樓，可以請我去看，我
      去看屋時，係該處大樓管理員拿鑰匙開給我看的，後來我
      想要承租，就與「蕭仁勝」約定於同年月十四日中午十二
      時許，在臺北市松山區○○○路○段八十九號旁拿坡里披
      薩店簽約，「蕭仁勝」表示要請他的助理即被告跟我簽約
      ，並要我以0000000000號之行動電話與被告聯
      絡，簽約當天，被告攜一式二份的房屋租賃契約書前來，
      契約書的內容已經寫好，並有出租人「蕭仁勝」的簽名及
      蓋章，我簽完名及書寫身分證字號後，被告就將其中一份
      交給我，我就將二個月的押金二萬元交給被告，並撥打電
      話告訴「蕭仁勝」押金已經交給他的助理，「蕭仁勝」就
      說我可以去跟管理員拿鑰匙，後來我去向大樓管理員拿鑰
      匙時，管理員說他要詢問屋主，我才發現屋主另有其人，
      我遭到詐騙等語明確（見本院卷第三十九頁至第四十一頁
      ）。
    2.證人即告訴人丙○○於本院審理時指證：我於九十六年三
      月十四日在蘋果日報得知有臺北市○○○路的房屋出租，
      而撥打其上0000000000號之行動電話聯絡，接
      電話的人自稱係屋主「王國祥」，有位於臺北市中山區○○○路五十四號七樓之九的房屋出租，並要我直接向大樓
      管理員拿鑰匙看屋，我在同年月十六日自行前往看屋後覺
      得滿意，便以電話與「王國祥」約定在同年月十七日上午
      十時許，在臺北市○○區○○街一號（臺大醫院舊大樓）
      我工作的地方簽約，「王國祥」表示他無法親自過來，會
      請公司的會計即被告前來，還說因為之前房客住過，進出
      比較複雜，要幫我換鎖，簽約當天，被告是帶一式二份的
      房屋租賃契約書前來，契約書內容都已經寫好，「王國祥
      」也已經在契約書上簽名、蓋章，我在契約書上簽名及填
      寫身分證字號後，被告將其中一份交給我，我就去提款，
      將二個月押金二萬元及一個月租金一萬元交付被告，被告
      還將兩把新鑰匙給我，並將我從管理員那裡拿到的鑰匙取
      回，後來我將鑰匙交給我兒子，要我兒子有空時先去租屋
      處打掃，但我兒子前往打掃時，發現鑰匙不對，我覺得納
      悶，隔天過去問管理員，管理員告訴我屋主沒有要出租房
      屋了，經我與真正的屋主聯繫後，才知道受騙等語綦詳（
      見本院卷第五十九頁至第六十一頁）
    3.證人即告訴人丁○○於本院審理時證以：我是在報紙上看
      到房屋出租的廣告，而撥打報載0000000000號
      之行動電話，接聽的人自稱是屋主「許建遠」，有位於臺
      北市松山區○○○路○段三三五巷二十三號四樓之二十七
      之房屋出租，並表示鑰匙放在大樓管理員那邊，要我直接
      去拿鑰匙看屋，我自行前往看屋後欲承租，就再以電話與
      「許建遠」聯絡，並談妥房租每月八千元，「許建遠」表
      示已經寫好房屋租契約書，會在九十六年三月二十六日上
      午派公司會計即被告攜帶房屋租賃契約書到臺北市松山區
      ○○○路五段五十九巷二十八弄三十二號一樓我上班的公
      司簽約，當天上午九時十九分許，被告持一式二份房屋租
      賃契約書前來，契約書內容是填好的，出租人也已經簽好
      名、蓋好章，我就在契約書上簽名及書寫身分證字號，被
      告將其中一份契約書交給我，我則當場交付被告押金二萬
      元及房租八千元，但當天下午兩點多，我去租屋的地方看
      ，發現「許建遠」並未依約幫我處理房屋的東西，我打電
      話給「許建遠」，但該行動電話已無人接聽，我就依照租
      賃契約書上「許建遠」所留的公司地址臺北市○○○路三
      巷五十七號五樓去找，也試打租賃契約書上「許建遠」所
      留00000000的公司電話聯絡，發現都是假的，才
      知道被騙等語甚詳（見本院卷第五十六頁至第五十八頁、
      第六十一頁）。
    4.證人王麗姿於警詢時證稱：臺北市中山區○○○路五十四
      號七樓之九之房屋是我所有，我之前將該房屋出租他人使
      用，九十六年一月份我將房屋收回重新裝潢後，於同年三
      月份打算重新出租，我委託大樓管理員幫我留意，我不認
      識「王國祥」等語甚明（見臺灣臺北地方法院檢察署九十
      六年度偵字第一一七三四號偵查影卷第四十一頁至第四十
      二頁）。
    5.證人許雯華於警詢時證陳：臺北市松山區○○○路○段三
      三五巷二十三號四樓之二十七之房屋是我所有，我有刊登
      租屋廣告，並將鑰匙寄放大樓管理員室，方便承租人看屋
      ，但我不認識被告、丁○○及「許建遠」，亦未委託他人
      代為出租等語明確（見臺灣臺北地方法院檢察署九十六年
      度偵字第一二五二四號偵查卷第十一頁至第十二頁）。
    6.證人劉茂村於警詢時證述：我是勝昶國際股份有限公司負
      責人，00000000號是我們公司傳真用電話號碼，
      我不認識許雯華、丁○○、被告及「許建遠」等語在卷（
      見同上第一二五二四號偵查卷第五頁至第六頁）。
    7.並有乙○○與「蕭仁勝」所簽訂之房屋租賃契約（見臺灣
      臺北地方法院檢察署九十六年度偵字第一一一六○號偵查
      影卷第三十一頁至第三十五頁）、丙○○與「王國祥」所
      簽訂之房屋租賃契約（見同上第一一七三四號偵查影卷第
      八頁）、丁○○與「許建遠」所簽訂之房屋租賃契約（見
      外放證物）、九十六年三月十四日蘋果日報刊登之房屋出
      租廣告（見同上第一一一六○號偵查影卷第三十頁）、香
      港商蘋果日報出版發展有限公司臺灣分公司九十六年六月
      十四日○九六蘋文字第○○四九號函、同年七月十六日○
      九六蘋文字第○○五七號函檢附之廣告刊登表（見本院卷
      第二十三頁至第二十四頁、同上第一一七三四號偵查影卷
      第六十六頁至第六十七頁）、被告庭呈「簡先生」交付其
      刊登房屋出租廣告之手寫紙條（見本院卷第十八頁）、門
      號0000000000號、0000000000號、
      0000000000號、0000000000號、0
      000000000號行動電話申請人資料及雙向通聯紀
      錄（見同上第一一一六○號偵查影卷第十八頁至第二十九
      頁、同上第一一七三四號偵查影卷第十頁至第十六頁、第
      一二五二四號偵查卷第二十頁至第二十三頁）、電話號碼
      00000000號基本資料查詢（見同上第一一七三四
      號偵查影卷第二十四頁）在卷可稽。
    8.依上開證人證詞及書證可知，「簡先生」及被告確係利用
      前揭房屋之實際屋主即出租人將鑰匙寄放於大樓管理員處
      ，方便承租人自行前往看屋之機會，在報紙上刊登虛假之
      房屋出租廣告，並由被告出面持偽造之房屋租賃契約書向
      告訴人等行使，致使告訴人等信以為真，均陷於錯誤，而
      交付財物無訛。
  (二)被告雖辯稱：伊係遭雇主「簡先生」利用，對於「簡先生」
    以偽造之房屋租賃契約書詐騙告訴人等之財物一事並不知情
    云云。然被告自承：伊不知「簡先生」之真實姓名年籍，都
    是「簡先生」主動撥打電話找伊，伊撥打「簡先生」之聯絡
    電話不是找不到人，就是無人接聽，且「簡先生」經常更換
    電話號碼，伊曾詢問「簡先生」緣由，「簡先生」說只要與
    客戶一接觸即會更換電話號碼，伊亦曾詢及「簡先生」何以
    房屋租賃契約書上均無出租房屋之地址，「簡先生」表示沒
    關係，還有一次「簡先生」說時間趕不及，就拿空白之房屋
    租賃契約書要伊自行撰寫等語（見本院卷第十三頁反面、第
    六十五頁、第六十六頁）。衡以被告年齡已五十餘歲，自有
    相當之社會歷練，其既稱受僱於「簡先生」，然「簡先生」
    不以真實身分示人，且聯絡不易，並經常更換電話號碼，則
    其對於「簡先生」是否係從事非法行為，而須以此方式掩飾
    真實身分，豈有毫不懷疑之理？又被告曾有租賃房屋之經驗
    ，此據其供承在卷（見本院卷第六十六頁），則其對於房屋
    租賃之相關事宜應知之甚稔，然觀諸卷附乙○○、丁○○提
    出之房屋租賃契約書，契約第一條出租人房屋所在地及使用
    範圍此契約重要之點，竟全未記載，其既自覺有異，並曾就
    此事加以探詢，則其對於「簡先生」搪塞以「沒關係」，尚
    且要求其在房屋租賃契約書上出租人處簽署屋主姓名，甚至
    在未告知租賃條件之情況下，要其自行撰寫租賃契約內容，
    此等悖於常情之舉，焉能諉為不知？足證被告對於「簡先生
    」利用偽造之房屋租賃契約詐取承租人財物一事知情且參與
    甚深，是被告辯解，顯係飾卸之詞，殊無可採。
  (三)綜上所述，被告上揭所辯，要屬卸責之詞，不足採信。本案
    事證明確，被告行使偽造私文書及詐欺取財犯行，洵堪認定
    ，應予依法論科。
二、按刑法處罰行使偽造私文書罪之主旨，重在保護文書之公共
    信用，非僅保護製作名義人之利益。是偽造私文書罪之成立
    ，固須所偽造者為他人名義之文書，惟所謂他人名義，即非
    自己名義之意，非謂名義人必須實有其人，茍其所偽造之文
    書，足以生損害於公眾或他人，雖該名義人係出於虛捏，亦
    無妨於偽造罪之成立（最高法院九十六年度臺上字第六八八
    ○號判決參照）。本案房屋租賃契約書所書出租人「蕭仁勝
    」、「王國祥」、「許建遠」之身分證字號，經查無此等身
    分證字號，有卷附統號查詢全戶戶籍資料可佐，參諸前揭說
    明，縱出租人「蕭仁勝」、「王國祥」、「許建遠」係被告
    及「簡先生」所捏造，惟被告夥同「簡先生」以偽造之租賃
    契約書向告訴人等詐取租金、押金，自足以生損害於「蕭仁
    勝」、「王國祥」、「許建遠」、乙○○、丙○○、丁○○
    ，而無礙於偽造文書罪之成立。核被告所為，係犯刑法第二
    百十六條、第二百十條行使偽造私文書罪、刑法第三百三十
    九條第一項詐欺取財罪。被告及「簡先生」偽造「蕭仁勝」
    、「王國祥」、「許建遠」之印章後，進而偽造印文用以偽
    造房屋租賃契約書之私文書，其偽造印章、偽造印文均係偽
    造私文書之部分行為，偽造私文書之低度行為復為行使偽造
    私文書之高度行為所吸收，均不另論罪。被告與「簡先生」
    就上開犯行，具有犯意聯絡及行為分擔，為共同正犯。被告
    及「簡先生」利用不知情之成年報業人員刊登虛偽之租屋廣
    告，及利用不知情之成年刻印人員偽刻「蕭仁勝」、「王國
    祥」、「許建遠」之印章，係間接正犯。被告以一行為，同
    時行使偽造私文書及詐欺取財，係屬想像競合犯，應從重之
    行使偽造私文書處斷。被告先後三次行使偽造私文書行為，
    犯意各別，行為互殊，應予分論併罰。爰審酌被告明知「簡
    先生」以偽造之房屋租賃契約詐取承租人財物，竟為圖取報
    酬，而與之共犯本罪，所為損害告訴人等，且危害社會交易
    秩序非輕，其犯罪後猶飾詞圖卸，未見悔意，及其品行、智
    識程度、生活狀況、就本案犯行參與之程度、擔任之角色等
    一切情狀，分別量處如主文所示之刑，並均諭知易科罰金之
    折算標準。又被告犯罪之時間，均係在九十六年四月二十四
    日以前，復無其他不合中華民國九十六年罪犯減刑條例所定
    不得減刑之情形，應依同條例第二條第一項第三款之規定，
    各減其宣告刑二分之一，均諭知易科罰金之折算標準，並定
    應執行刑，及諭知易科罰金之折算標準。如附表所示偽造之
    印章、印文及署押，不問屬於犯人與否，應依刑法第二百十
    九條規定沒收之。
據上論斷，應依刑事訴訟法第二百九十九條第一項前段，刑法第
二十八條、第二百十六條、第二百十條、第三百三十九條一項、
第五十五條、第五十一條第五款、第四十一條第一項前段、第二
百十九條，刑法施行法第一條之一第一項、第二項前段，中華民
國九十六年罪犯減刑條例第二條第一項第三款、第七條、第九條
，判決如主文。
本案經檢察官蔡立文到庭執行職務
中    華    民    國  九十七  年    一    月   十六   日
                          臺灣臺北地方法院刑事第十四庭
                              審判長法  官  宋松璟
                                    法  官  陳琪媛
                                    法  官  孫萍萍
上正本證明與原本無異。
如不服本判決，應於判決送達後十日內，向本院提出上訴狀。
                                    書記官  張汝琪
中    華    民    國  九十七  年    一    月   十六   日
附錄本案論罪科刑法條：
刑法第二百十六條
行使第二百十條至第二百十五條之文書者，依偽造、變造文書或
登載不實事項或使登載不實事項之規定處斷。
刑法第二百十條
偽造、變造私文書，足以生損害於公眾或他人者，處五年以下有
期徒刑。
刑法第三百三十九條
意圖為自己或第三人不法之所有，以詐術使人將本人或第三人之
物交付者，處五年以下有期徒刑、拘役或科或併科一千元以下罰
金。
以前項方法得財產上不法之利益或使第三人得之者，亦同。
前二項之未遂犯罰之。


司法院資訊處製作；財團法人民間司法改革基金會備份。
